# 求教陈版本关于公租房的问题

提问人：15873268909 时间：2022-03-15 18:28:58
求教陈版主，被审计单位租入了多套公租房给员工居住，租金由企业承担，月租金在两三至三千不等，其中合同条款约定只能由本单位符合条件的员工居住，若入住人不满足承租条件时应及时退回承租住房，只要入住人符合约定条件并及时上报可以更换入住人，若擅自调整入住人未及时将入住人资料报备则不予返还，企业不得擅自改装修房屋，否则押金不予退回，因为房屋租金低，对报表的影响很小，在此条件下可否不确认使用权资产

回答人：chenyiwei
这不属于低价值资产租赁或者短期租赁，理论上应确认使用权资产和租赁负债。实务中可以考虑重要性原则，如果对被审计单位报表整体影响很小，远低于重要性水平的，也可以简化处理。
但需将其纳入未更正错报进行评价。